【裁判字號】    88,上易,2918
【裁判日期】    890308
【裁判案由】    竊盜等
【裁判全文】
臺灣高等法院臺中分院刑事判決                  八十八年度上易字第二九一八號
    上  訴  人
    即  被  告  戊○○
                丁○○
    右二人共同
    選任辯護人  鄭秀珠
右上訴人因竊盜等案件，不服台灣彰化地方法院八十八年度易字第一○九○號中華民
國八十八年九月二十七日第一審判決（起訴案號：台灣彰化地方法院檢察署八十八年
度偵字第五二二六號），提起上訴，本院判決如左：
    主  文
上訴駁回。
丁○○緩刑伍年。
    事實及理由
一、本案經本院審理結果，認第一審判決認事用法及量刑均無不當，應予維持，並引
    用第一審判決書記載之事實、證據及理由（如附件）。
二、(一)上訴人即被告戊○○、丁○○（以下均稱被告）之選任辯護人，雖為被告辯稱
    ：被告丁○○於警訊中所陳述之內容，並非如警訊筆錄所載之內容云云，並聲請
    調取警訊錄音帶勘驗。然本院調取本件警訊錄音帶並勘驗結果，其內所錄之內容
    與警訊筆錄所載並無不同之處，有本院勘驗筆錄附卷可證，被告選任辯護人上開
    所辯並非有據。(二)此外本院另傳訊證人乙○○、己○○、甲○○調查結果，亦均
    不能為被告二人有利之認定。(三)綜上所述，本件被告二人上訴並無理由，均應予
    以駁回。又被告丁○○未曾受有期徒刑以上刑之宣告，此有台灣彰化地方法院檢
    察署刑案資料查註紀錄表在卷可證，其為本件犯行係受僱聽命於被告戊○○，其
    犯罪動機、犯罪情節均較屬輕微，被告丁○○經此起訴審判，並為科刑之判決，
    應已知所警惕，由其犯罪後之態度，信無再犯之虞，本院認所宣告之刑以暫不執
    行為適當，乃併予宣告緩刑五年，以資惕勵。
據上論結，應依刑事訴訟法第三百六十八條、第三百七十一條，刑法第七十四條第一
款，判決如主文。
本案經檢察官丙○○到庭執行職務。
中      華      民      國    八十九     年       三      月    八      日
                                  台灣高等法院台中分院刑事第六庭
                                        審判長法  官  劉  連  星
                                        法  官  沈  應  南
                                              法  官  張  祺  祥
右正本證明與原本無異。
不得上訴。
                                              書記官  顏  子  良
中      華      民      國    八十九     年       三      月    十      日
                                                                        Ｈ
台灣彰化地方法院刑事判決                        八十八年度易字第一九號
    公  訴  人  臺灣彰化地方法院檢察署檢察官
    被      告  戊○○  男四十一歲（民國○○○年○○月○○○日生）
                        住彰化縣大城鄉○○村○○路十八號
                        身分證統一編號：Ｚ000000000號
    被      告  丁○○  男四十三歲（民國○○○年○月○○日生）
                        住彰化縣大城鄉○○村○○路六號
                        身分證統一編號：Ｎ一0000000號
右列被告因竊盜等案件，經檢察官提起公訴（八十八年度偵字第五二二六號），本院
判決如左：
        主      文
戊○○共同連續竊盜，累犯，處有期徒刑陸月。ＫＡＴＯ牌一八八八０型挖土機、引
擎號碼ＥＦ00000000號大貨車各壹部均沒收。
丁○○共同連續竊盜，處有期徒刑肆月。ＫＡＴＯ牌一八八八０型挖土機、引擎號碼
ＥＦ00000000號大貨車各壹部均沒收。
        事      實
一、戊○○前於民國（下同）八十二年及八十三年間，因毒品等案件，經本院先後判
    處有期徒刑三年四月、三月、四月確定，於八十三年十二月二十七日假釋出監，
    八十六年四月十七日縮短刑期執行完畢，猶不知悔改，明知在彰化縣大城鄉之「
    新福城砂石場」並未向主管機關申請核准開採濁水溪河岸之砂石，竟未經許可，
    基於意圖為「新福城砂石場」不法所有之概括犯意，自八十八年五月十日之前數
    日起（詳細日期無法確定），以每日新台幣七千元之代價，僱用有犯意聯絡之丁○○，連續在經濟部水利處第四河川局管理之彰化縣大城鄉○○○○○段下山腳
    防波堤旁禁止開採砂石之行水區內，由戊○○以其所有之ＫＡＴＯ牌一八八八０
    型挖土機挖採砂石，再由丁○○駕駛引擎號碼ＥＦ00000000號無牌大貨
    車載運至「新福城砂石場」洗砂，以此方式共同竊取該處之砂石，計挖長約六十
    公尺、寬約二十一‧九公尺、深約五‧五公尺之範圍，足生損害於經濟部之權益
    ，嗣於同年五月十日下午十六時十分許，戊○○與丁○○在上開地點竊採砂石時
    ，為警當場查獲。
二、案經彰化縣警察局二林分局報請臺灣彰化地方法院檢察署檢察官偵查起訴。
        理      由
一、訊據被告戊○○固坦承僱用丁○○於右揭時地盜採砂石，惟辯稱：伊才剛開始挖
    就被警察查獲，盜採之砂石是準備運往撫順將軍廟前將地填平，是在做善事，並
    未將砂石運到自己之砂石場牟利云云，被告丁○○亦否認有何犯行，辯稱：伊只
    是受僱於戊○○，並不知在河川開採是違法，且才剛載第一趟載砂石就被警方查
    獲，並無將砂石載至「新福城砂石場」云云。惟查：右揭事實，業據被告丁○○
    於警訊時坦承不諱，核與證人即查獲之警員己○○、經濟部水利處第四河川局職
    員乙○○先後於偵查中及本院調查時證述之情節相符，並有現場取締紀錄表一件
    、換貨卷一張、照片一份等物在卷可稽，復有挖土機、砂石車各一部扣案可佐，
    被告二人雖均辯稱渠等才剛在該處挖土載運即為警查獲云云，然查獲地之砂石已
    遭挖採約計長六十公尺、寬二十一‧九公尺、深五‧五公尺範圍之事實，已據證
    人己○○、乙○○先後於檢察官偵查中及本院調查時結證明確，且有現場圖一件
    附卷可憑，顯然被告等已在該處開挖多次所致，衡情應係自被查獲之日前數日起
    ，即已在該處盜採，被告等所辯僅剛開挖即遭查獲云云，委無可採。另被告戊○○辯稱伊所採之砂石是準備運往撫順將軍廟前將地填平，並非牟利云云，經證人
    即彰化縣大城鄉山腳村村長楊天愫、同縣大城鄉鄉民代表甲○○以及撫順將軍廟
    主任委員辜登墻等人分別於偵查中證述撫順將軍廟僅係在五月十一日及十二日兩
    天利用廟前小山崙旁之砂土直接堆高，並未雇請被告二人去濁水溪採砂等語明確
    ，足徵被告二人盜採砂石之時（即五月十日）係在撫順將軍廟進行填土之前，且
    與撫順將軍廟填土之事無涉。綜上所述，被告二人所辯無非避重就輕之詞，不足
    採信，本件事證明確，被告等之犯行堪以認定。
二、被告二人意圖為「新福城砂石場」不法之所有，未經主管機關許可，在河川行水
    區內，竊取砂石，核其所為係犯刑法第三百二十條第一項竊盜罪、水利法第九十
    二條之一第一項中段之罪（違反水利法第七十八條第一項第三款規定）。被告二
    人間有犯意聯絡及行為分擔，應論以共同正犯。又被告二人先後多次盜取砂石，
    時間緊接，犯罪構成要件相同，顯係基於概括犯意反覆為之，應依刑法第五十六
    條連續犯之規定，以一罪論，並依法加重其刑。又渠等以一盜取砂石之行為觸犯
    上開二罪，應依刑法第五十五條想像競合犯規定，從一重之竊盜罪處斷。查被告
    戊○○前於八十二年及八十三年間，因毒品等案件，經本院先後判處有期徒刑三
    年四月、三月、四月確定，於八十三年十二月二十七日假釋出監，八十六年四月
    十七日縮短刑期執行完畢，此有本院被告全國前案紀錄表一件可憑，其於有期徒
    刑執行完畢後五年以內再犯有期徒刑以上之本罪，為累犯，依法應遞加重其刑。
    爰審酌被告二人犯罪動機，盜採砂石罔顧河川安全，所生損害非輕，犯罪後之態
    度等一切情狀，分別量處如主文所示之刑，以示懲儆。扣案之ＫＡＴＯ牌一八八
    八０型挖土機、引擎號碼ＥＦ00000000號大貨車各一部，分別為被告二
    人所有，業據被告二人供明在卷，且係供犯罪所用之物，均應法沒收之。
據上論斷，應依刑事訴訟法第二百九十九條第一項前段，水利法第九十二條之一第一
項中段、刑法第十一條前段、第二十八條、第五十六條、第三百二十條第一項、第五
十五條、第四十七條、第三十八條第一項第二款，罰金罰鍰提高標準條例第一條前段
，判決如主文。
中      華      民      國    八十八    年      九      月    二十七    日
                                    臺灣彰化地方法院刑事第二庭
                                        法      官  陳  弘  仁
右正本證明與原本無異。
如不服本判決，應於收受送達後十日內向本院提出上訴狀，上訴於台灣高等法院台中
分院（須附繕本）。
告訴人或被害人對於判決如有不服具備理由請求檢察官上訴者，其上訴期間之計算係
以檢察官收受判決正本之日期為準。
                                       法院書記官  田  慧  賢
中      華      民      國    八十八    年      十      月      四      日
水利法第九十二條
未得主管機關許可，私開或私塞水道者，除通知限期回復或廢止外，處六千元以上三
萬元以下罰鍰；因而損害他人權益者，處三年以下有期徒刑、拘役或科或併科四千元
以上二萬元以下罰金；致併科六千元以上三萬元以下罰金。
刑法第三百二十條
意圖為自己或第三人不法之所有，而竊取他人之動產者，為竊盜罪，處五年以下有期
徒刑、拘役或五百元以下罰金。
意圖為自己或第三人不法利益，而竊佔他人之不動產者，依前項之規定處斷。
前二項之未遂犯罰之。


司法院資訊處製作；財團法人民間司法改革基金會備份。
